臺灣高等法院臺中分院刑事裁定　
110年度聲字第1677號

聲  請  人  臺灣高等檢察署臺中檢察分署檢察官     
受  刑  人  張格瑋



上列聲請人因受刑人數罪併罰有二裁判以上，聲請定其應執行之
刑（聲請案號：110年度執聲字第802號），本院裁定如下：
    主  文
張格瑋因犯如附表所示各罪所處之刑，應執行有期徒刑伍年。
    理  由
一、聲請意旨略以：受刑人張格瑋（下稱受刑人）因詐欺數罪，
    先後經判決確定如附表，應依刑法第53條、第51條第5款規
    定，定其應執行之刑，爰依刑事訴訟法第477條第1項規定聲
    請定其應執行刑等語。
二、經查，本件受刑人因犯如附表所示數罪，經臺灣高等法院高
    雄分院、臺灣臺中地方法院及本院先後判處如附表所示之刑
    ，均經確定在案。茲檢察官聲請定其應執行之刑，本院審核
    認聲請為正當，應予准許。爰審酌受刑人所犯如附表所示各
    罪之犯罪態樣、時間間隔、侵犯法益，並考量各該罪合併後
    之不法內涵、罪責原則及合併刑罰所生之效果，暨受刑人所
    犯如附表所示各罪之刑期總合等一切情狀後，定其應執行之
    刑如主文所示。
三、爰依刑事訴訟法第477條第1項，刑法第53條、第51條第5款
    ，裁定如主文。
中　　華　　民　　國　　110 　年　　6 　　月　　29　　日
              刑事第十一庭　審判長法　官　張意聰
                                  法　官　周瑞芬
                                  法　官　陳慧珊
以上正本證明與原本無異。
如不服本裁定，得於收受送達後五日內向本院提出抗告書狀（須
附繕本）。
                                  書記官  李淑芬
　　　　　　　　　　　　　　　　　
中　　華　　民　　國　　110 　年　　6 　　月　　29　　日
附表：
編           號         1       2       3 罪           名  詐欺  詐欺 詐欺 宣     告    刑  有期徒刑1年5月  有期徒刑1年3月（2罪） 有期徒刑1年2月 犯   罪  日  期  105.05.16 105.05.19 105.06.06   105.06.06 偵查(自訴)機關年  度  案   號  高雄地檢105年度偵字第13358號等 高雄地檢105年度偵字第13358號等 高雄地檢105年度偵字第13358號等 最  後事實審 法    院 高雄高分院  高雄高分院 高雄高分院  案    號 108年度上訴字第68號 108年度上訴字第68號 108年度上訴字第68號  判    決日    期 108.09.25 108.09.25 108.09.25 確  定判  決 法    院 最高法院  最高法院 最高法院  案    號 109年度台上字第2號 109年度台上字第2號 109年度台上字第2號  判    決確定日期 109.01.21 109.01.21 109.01.21 是否為得易科罰金、得易服社會勞動之案件  否、否 否、否 否、否 備           註  臺中地檢109年度執助字第413號 臺中地檢109年度執更字第4394號 （編號1至7定應執行有期徒刑3年）    
編           號         4        5      6       7 罪           名  詐欺  詐欺 詐欺 詐欺 宣     告    刑  有期徒刑1年1月（2罪） 有期徒刑1年4月（2罪） 有期徒刑1年6月 有期徒刑1年1月 犯   罪  日  期  105.05.19 105.06.06 105.05.11 105.05.18   105.05.09 107.11.26 偵查(自訴)機關年  度  案   號  高雄地檢105年度偵字第13358號等 高雄地檢105年度偵字第13358號等 高雄地檢105年度偵字第13358號等 臺中地檢108年度偵字第9716號等 最  後事實審 法    院 高雄高分院  高雄高分院 高雄高分院 臺中地院  案    號 108年度上訴字第68號 108年度上訴字第68號 108年度上訴字第68號 109年度金訴緝字第4號  判    決日    期 108.09.25 108.09.25 108.09.25 109.06.30 確  定判  決 法    院 最高法院  最高法院 最高法院 臺中地院  案    號 109年度台上字第2號 109年度台上字第2號 109年度台上字第2號 109年度金訴緝字第4號  判    決確定日期 109.01.21 109.01.21 109.01.21 109.07.28 是否為得易科罰金、得易服社會勞動之案件  否、否 否、否 否、否 否、否 備           註  臺中地檢109年度執助字第413號 臺中地檢109年度執更字第4394號 （編號1至7定應執行有期徒刑3年）     
編           號         8        9      10 罪           名  詐欺  詐欺 詐欺 宣     告    刑  有期徒刑1年1月 （4罪） 有期徒刑1年3月  有期徒刑8月 犯   罪  日  期  107.11.05、 107.11.15、 107.11.23、 107.11.24 107年11月間某時許  107.11.21 偵查(自訴)機關年  度  案   號  臺中地檢107年度偵字第28251號等 臺中地檢107年度偵字第28251號等 臺中地檢107年度偵字第28251號等 最  後事實審 法    院 臺中高分院  臺中高分院 臺中高分院  案    號 108年度金上訴字第2464號等 108年度金上訴字第2464號等 108年度金上訴字第2464號等  判    決日    期 109.12.17 109.12.17 109.12.17 確  定判  決 法    院 臺中高分院  臺中高分院 臺中高分院  案    號 108年度金上訴字第2464號等 108年度金上訴字第2464號等 108年度金上訴字第2464號等  判    決確定日期 110.01.20 110.01.20 110.01.20 是否為得易科罰金、得易服社會勞動之案件  否、否 否、否 否、否 備           註  臺中地檢110年度執字第3335號 （編號8至13定應執行有期徒刑2年4月）    
　
編           號         11        12      13 罪           名  詐欺  詐欺 詐欺 宣     告    刑  有期徒刑1年5月 有期徒刑1年4月  有期徒刑1年6月 犯   罪  日  期  107.11.27    107.11.27  107.11.27 偵查(自訴)機關年  度  案   號  臺中地檢107年度偵字第28251號等 臺中地檢107年度偵字第28251號等 臺中地檢107年度偵字第28251號等 最  後事實審 法    院 臺中高分院  臺中高分院 臺中高分院  案    號 108年度金上訴字第2464號等 108年度金上訴字第2464號等 108年度金上訴字第2464號等  判    決日    期 109.12.17 109.12.17 109.12.17 確  定判  決 法    院 臺中高分院  臺中高分院 臺中高分院  案    號 108年度金上訴字第2464號等 108年度金上訴字第2464號等 108年度金上訴字第2464號等  判    決確定日期 110.01.20 110.01.20 110.01.20 是否為得易科罰金、得易服社會勞動之案件  否、否 否、否 否、否 備           註  臺中地檢110年度執字第3335號 （編號8至13定應執行有期徒刑2年4月）